RICARDO PORTELA DA SILVA

Desenvolvedor Python | Devops | Mainframe

ricaportela@gmail.com

Github: https://github.com/ricaportela
Website: https://github.com/ricaportela

Celular: (15) 98144-4871

Sumário

Sou um desenvolvedor experiente que enfrentei as mais significativas mudanças no mundo da codificação. De COBOL à Python seu ecossistema e mais recentemente atuando como Devops (CI/CD, Containerização). Possuo uma grande capacidade de aprender rapidamente sobre os pacotes ou estruturas Python, como Django, FastAPI, Flask, Pyramid. Possuo também experiência em criar scripts de automação com o Selenium webdriver e também em raspagem de dados usando o BeautifulSoup.

Atuei como Analista de Qualidade participando de projetos para a execução de testes que garantem a qualidade do software entregue aos clientes, em empresas de telecomunicações.

Com certeza com meus conhecimentos técnicos posso contribuir com a empresa para o desenvolvimento e manutenções das aplicações com Django no backend com APIs (DRF, FastAPI) e com automações com Python e Selenium.

Conhecimentos Técnicos

Devops – Azure Devops, Docker, CI/CD, YAML Files,

Linguagens de Programação: Python, JAVA, HTML5, CSS3, PHP, VB6, VBA, COBOL

Frameworks & Libraries: Django, Flask, Pyramid, Bootstrap4, Angular, Junit

Bancos de Dados: **DB2**, SAP, Oracle, Mysql e Postgres

Controle de Versão: Github, Bitbucket

Sistemas Operacionais: **Linux (4+)**, Windows(10+), Z/OS (Mainframe 10+)

Formação Acadêmica

Graduação, Sistemas de Informação - Universidade Carlos Drummond de Andrade - 2003 a 2005 Técnico em Processamento de Dados - Colégio Comercial Brasil - 1990 a 1992

Experiência Profissional

FIT Tecnologia – JUN/2021 - AGO/2022 – Sorocaba - SP

Devops

Atuação no projeto M2P como Devops, elaboração prática de implementação e elaboração de estatégia de Branchs e GITFLOW, CI/CD.

Atuação no projeto de Pesquisa & Desenvolvimento, laboratorio 5G. Acompanhamento de Testes e implantação de software de telecomunicação 4G em servidor Baremetal com VMs. Deploy com Docker e Docker-Compose e acompanhamento da migração para Openshift realizada por uma empresa contratada.

Execução de provisionamento de VMs com Vagrant execução de scripts, suporte Linux a equipe. Execução e deploy no cluster de teste com Kubespray, acompanhamento dos PODs dentro do Kubernetes.

Tecnologias: Virtualbox, KVM, Docker, Vagrant, Kubernetes, Docker-Compose.

Spassu - JUN/2021 - AGO/2021 - São Paulo - SP

Desenvolvedor Python – Backend

Desenvolvimento Python com Django Rest (DRF) com REACT no front-end, time com metodologia agil. Trabalhando como terceirizado dentro da PETROBRAS (remoto).

Tecnologias: Python, Django, Django Rest, Docker, Docker-Compose, Framework React e Javascript

Monte Bravo - Fev/2020 - Abr/2021 - São Paulo - SP

Desenvolvedor Python – Engenharia de Dados

Projeto de extração de dados (ETL) utilizando Prefect (Airflow);

- Extração de dados via requests (API);
- Desenvolvimento de scripts para extração de dados usando Pandas DataFrames;
- Load dos dados obtidos para o SalesForce (bulkInsert)

Tecnologias: Python, Pandas, Selenium, BeautifulSoup, Requests, Javascript

SciCrop – Nov/Dez 2019 – São Paulo - SP

Desenvolvedor Python

Projeto pontual com Python e Django para criação de dashboards com Javascript usando bibliotecas C3.js, D3.js, QGI S, visualização de mapas usando Leaflet(Javascript).

Tecnologias: Python, Django, Postgres, GeoDjango, Postgis, Leaflet, Javascript

Grupo GFT - CLT Full - Jul 2019 - Out 2019 - Alphavile - SP

Desenvolvedor Devops

- Projeto de manutenção e sustentação no Banco Santander

Tecnologias: Cloudbees (Jenkins), CI/CD Pipelines, Groovy, Java

Clear Sale - PJ - Abr 2019 - Jun 2019 - São Paulo - SP

Desenvolvedor Devops

- Projeto de manutenção e sustentação de sistemas de ecommerce (B2B)

Tecnologias: Azure, C#, CI/CD, Pipeline

BRQ - Jan/2019 à Abril/2019

Desenvolvedor Pleno

Atuando em Projeto B2B na Renault

- Projeto de manutenção e sustentação de sistemas SAP – HYBRIS

Tecnologias: Angular, HTML e CSS no front-end e Java SpringMVC no backend.

Stefanini – Out 2018 – Dez 2018 – São Paulo - SP

Desenvolvedor Python

Atuei no projeto de Big Data da Nextel, desenvolvi script com **Python** para extração e carga de arquivo JSON no Hi ve usando API em Python.

Atuei no projeto da Ticket Restaturante de sustentação e manutenção com **Python, Flask** e **Docker**.

Tecnologias: Python, Flask, Docker, Hive, Spark

UNIDBA Consultoria m TI – Jan 2018 – Set 2018 – São Paulo - SP

Programador Python

Desenvolvi microserviços com Python acessando banco de dados Oracle. O sistema de segurança construído em VB (monolito) estava sendo convertido para arquitetura de microserviços com Python e Oracle

IBM 2016 - 2017 - Hortolandia - SP

Programador Python

Atuando como terceiro projeto de sustenção e manutenção acompanhando demandas de provisionamento de máquinas na nuvem da IBM Softlayer.

Tecnologias: Linux, **Python** e Bash(shell script).

Indra - 2015 – 2016 – São Paulo

Analista de Testes

Execução e geração de planos de testes. Atuei como líder de equipe

Tecnologias: QC/ALM, Testlink, Jira, Ambiente Mainframe Cobol II, DB2, Changeman, Roscoe, Easytrieve, Adabas, JCL, TSO.

Stefanini – 2014 – 2015 – Brasília - DF

Desenvolvedor Mainframe

Manutenção corretiva e melhorias no código legado

Tecnologias: Cobol, CICS, Visual Age, VSAM, DB2, SQL, JCL, TSO, RDZ

MTP Consultoria de Qualidade de Software - 2013 - 2015 - São Paulo - SP

Analista de Testes

Execução e geração de planos de testes.

Tecnologias: Mainframe

HSBC - 2010 - 2012 - Curitiba - PR

Desenvolvedor Mainframe

Atuei como POC entre India, Hong Kong e Canada para projeto de manutenção e conversão de dados.

Tecnologias: Mainframe, Cobol, DB2 e CICS

Instrutor de Mainframe

Por iniciativa própria atuei como Instrutor técnico em projetos de ensino do ambiente Mainframe STEFANINI(2014) - Projeto Jovens Talentos - 40 horas IMPACTA(2013) - Projeto Jovem aprendiz da IBM - 80 Horas UFSCAR (2010) - Iniciação ao ambiente mainframe e desenvolvimento de programas em Cobol - 40 horas